【裁判字號】    97,訴,1691
【裁判日期】    980115
【裁判案由】    違反毒品危害防制條例
【裁判全文】
臺灣屏東地方法院刑事判決              97年度訴字第1691號
公  訴  人  臺灣屏東地方法院檢察署檢察官
被      告  甲○○
上列被告因違反毒品危害防制條例案件，經檢察官提起公訴（97
年度毒偵字第2338號），被告於準備程序期日就被訴事實為有罪
之陳述，本院合議庭裁定由受命法官獨任進行簡式審判程序，判
決如下：
    主  文
甲○○施用第一級毒品，累犯，處有期徒刑捌月；又施用第二級
毒品，累犯，處有期徒刑伍月。應執行有期徒刑壹年。
    事  實
一、甲○○前因施用毒品案件，經本院以92年度毒聲字第814 號
    裁定送勒戒處所施以觀察、勒戒，因認有繼續施用毒品傾向
    ，次經本院以92年度毒聲字第1643號裁定令入戒治處所施以
    強制戒治，嗣於民國93年8 月9 日釋放出所，並經臺灣屏東
    地方法院檢察署檢察官以93年度戒毒偵字第93號為不起訴處
    分確定。甲○○另於(1)93年間因偽造文書案件，經臺灣高雄
    地方法院以95年度訴字第401號判決處有期徒刑1 年確定；
    (2)於94年間因施用毒品案件，經臺灣高等法院高雄分院以94
    年度上訴字第1575號判決應執行有期徒刑2 年2 月確定。上
    開2 部分，並經臺灣高雄地方法院以96年度聲減字第664 號
    裁定分別減刑，並合併定其應執行之刑為有期徒刑1 年7 月
    確定。甲○○遂於95年2 月8 日入監服刑，嗣於96年7 月16
    日因縮短刑期執畢出監。
二、詎甲○○仍不知戒除毒癮，於上開強制戒治執行完畢釋放後
    5 年內，竟基於施用第一級毒品海洛因及第二級毒品甲基安
    非他命之犯意，於97年8 月17日晚間11時許為警採尿時回溯
    96小時內某時，在其屏東縣高樹鄉○○村○里路6 號住處內
    ，以將海洛因置入注射針筒加水稀釋後持以注射手臂之方式
    ，施用第一級毒品海洛因1 次；另於上開為警採尿時回溯12
    0 小時內某時，在上開地點，以將甲基安非他命置於玻璃試
    管內點火燒烤後吸食其煙霧之方式，施用第二級毒品甲基安
    非他命1 次。嗣於97年8 月17日晚間，因值勤員警巡邏時，
    見其形跡可疑，並於其手臂發現有針筒注射痕跡，經其同意
    採尿送驗，結果呈嗎啡及甲基安非他命陽性反應，始悉上情
    。
三、案經屏東縣政府警察局里港分局報請臺灣屏東地方法院檢察
    署檢察官偵查起訴。
    理  由
一、按除被告所犯為死刑、無期徒刑、最輕本刑為3 年以上有期
    徒刑之罪或高等法院管轄第一審案件者外，於法院行準備程
    序進行中，被告先就被訴事實為有罪之陳述時，審判長得告
    知被告簡式審判程序之旨，並聽取當事人、代理人、辯護人
    及輔佐人之意見後，裁定進行簡式審判程序，刑事訴訟法第
    273 條之1 第1 項定有明文，本件被告所為係犯死刑、無期
    徒刑、最輕本刑為3 年以上有期徒刑以外之罪，其於準備程
    序中就被訴事實為有罪之陳述，經法官告知簡式審判程序之
    旨，並聽取公訴人、被告之意見後，本院合議庭乃裁定由受
    命法官獨任進行簡式審判程序，合先敘明。又簡式審判程序
    之證據調查，不受刑事訴訟法第159 條第1 項、第161 條之
    2 、第161 條之3 、第163 條之1 及第164 條至第170 條規
    定之限制，刑事訴訟法第273 條之2 亦定有明文，故本件審
    理依該規定，亦排除嚴格證據調查，併予敘明。
二、上揭事實，業據被告甲○○於本院審理時坦承不諱（見本院
    卷第23頁反面、第29頁）。又被告經採尿送驗結果，確呈嗎
    啡及甲基安非他命陽性反應，此有台灣檢驗科技股份有限公
    司於97年8 月28日出具之檢驗報告1 紙（見警卷第9 頁）及
    屏東縣政府警察局里港分局毒品案件嫌疑人尿液採證編號姓
    名對照表1 紙（見警卷第10頁）在卷可按。此外，復有偵查
    報告1 紙（見警卷第2 頁）及照片2 張（見警卷第14頁）存
    卷可查。是被告上開自白核與事實相符，堪以採信。再被告
    先前如事實欄第一部分所載，其前因施用毒品案件，經本院
    以92年度毒聲字第814 號裁定送勒戒處所觀察、勒戒，因認
    有繼續施用毒品傾向，次經本院以92年度毒聲字第1643號裁
    定令入戒治處所施以強制戒治，嗣於民國93年8 月9 日釋放
    出所等情，有臺灣高等法院被告前案紀錄表1 份在卷足憑。
    故本件事證已臻明確，被告於強制戒治執行完畢釋放後5 年
    內，再犯本件施用第一級毒品海洛因、第二級毒品甲基安非
    他命之犯行洵堪認定，自應依法論科。
三、查海洛因及甲基安非他命分屬毒品危害防制條例第2 條第2
    項第1 款及第2 款所規定之第一級、第二級毒品，故核被告
    所為分別係犯毒品危害防制條例第10條第1 項、第2 項之施
    用第一級、第二級毒品罪。被告非法持有第一級毒品海洛因
    及第二級毒品甲基安非他命之低度行為，已為其進而施用之
    高度行為所吸收，故均不另論罪。又被告所犯施用第一級、
    第二級毒品罪間，犯意各別、行為互殊，應予分論併罰。再
    被告有如事實欄第一部分所示之論罪科刑執行情形，有上開
    前案紀錄表在卷可按，其受有期徒刑執行完畢後，5 年以內
    故意再犯本件有期徒刑以上之施用第一級、第二級毒品罪，
    皆屬累犯，而均應依刑法第47條第1 項規定加重其刑。爰審
    酌被告正值青壯，身體健全，不知謹慎自持而施用毒品，前
    經觀察、勒戒、強制戒治及刑之執行後，再犯施用毒品案件
    ，足見戒癮之意志力實屬不堅，惟念及其施用毒品之犯行，
    在本質上乃屬戕害自身身心健康之行為，且能坦承犯行，犯
    罪後之態度尚稱良好，又被告自96年7 月16日因施用毒品犯
    行經徒刑執行完畢出監後，逾1 年餘始再犯本件施用毒品犯
    行，堪認其尚未達濫用毒品而無法節制之程度等一切情狀，
    分別量處如主文所示之刑，並定其應執行之刑，以資懲儆。
    又檢察官起訴書雖認被告係於97年8 月17日晚間11時許（採
    尿時間）往前回溯72小時內之不詳時間，施用第一級毒品海
    洛因及第二級毒品甲基安非他命各1 次，然查，毒品施用後
    於尿液中排出之最長時限，受施用劑量、施用方式、個人體
    質及其代謝情況等因素影響，因個案而異，一般可檢出之最
    長時限為海洛因服用後2 至4 天、安非他命1 至4 天、甲基
    安非他命1 至5 天、MDMA 1至4 天、FM2 2 至14天，Ketami
    ne 2至4 天，此有行政院衛生署管制藥品管理局91年9 月23
    日管檢字第109652號函1 份附卷可稽（見本院卷第21頁），
    而本件被告於警局之採尿時間為97年8 月17日晚間11時許，
    此有上開尿液採證編號姓名對照表1 紙存卷可佐，故應認本
    件被告施用第一級毒品海洛因之時間應係於97年8 月17日晚
    間11時許為警採尿時起回溯96小時內某時；而施用第二級毒
    品甲基安非他命之時間應係於97年8 月17日晚間11時許為警
    採尿時起回溯120 小時內某時，檢察官上開認定，容有誤會
    ，附此敘明。
據上論斷，應依刑事訴訟法第273 條之1 第1 項、第299 條第1
項前段，毒品危害防制條例第10條第1 項、第2 項，刑法第11條
前段、第47條第1 項、第51條第5 款，判決如主文。
本案經檢察官李侑姿到庭執行職務
中    華    民    國    98    年    1    月    15     日
                  刑事第五庭    法  官  程士傑
以上正本證明與原本無異。
如不服本判決應於收受判決後10日內向本院提出上訴書狀，並應
敘述具體理由；其未敘述上訴理由者，應於上訴期間屆滿後20日
內向本院補提理由書（均須按他造當事人之人數附繕本）「切勿
逕送上級法院」。
中    華    民    國    98    年    1     月    15    日
                                書記官  孫秀桃
附錄論罪科刑法條：
毒品危害防制條例第10條
施用第一級毒品者，處 6 月以上 5 年以下有期徒刑。
施用第二級毒品者，處 3 年以下有期徒刑。


司法院資訊處製作；財團法人民間司法改革基金會備份。
